【裁判字號】    97,訴,1366
【裁判日期】    971015
【裁判案由】    毒品危害防制條例
【裁判全文】
臺灣板橋地方法院刑事判決              97年度訴字第1366號
公  訴  人  臺灣板橋地方法院檢察署檢察官
被      告  甲○○
上列被告因違反毒品危害防制條例案件，經檢察官提起公訴（97
年度毒偵字第1842號），本院依簡式審判程序，判決如下：
    主  文
甲○○施用第一級毒品，處有期徒刑拾月，扣案之海洛因殘渣袋
內之第一級毒品海洛因殘渣（量微無法秤重），沒收銷燬，海洛
因包裝袋壹只、注射針筒壹支，均沒收；又施用第二級毒品，處
有期徒刑肆月，扣案之甲基安非他命貳包（驗餘合計淨重零點陸
捌貳陸公克），均沒收銷燬，甲基安非他命包裝袋貳只，均沒收
；應執行有期徒刑壹年，扣案之海洛因殘渣袋內之第一級毒品海
洛因（量微無法秤重）、甲基安非他命貳包（驗餘合計淨重零點
陸捌貳陸公克），均沒收銷燬，海洛因包裝袋壹只、注射針筒壹
支、甲基安非他命包裝袋貳只，均沒收。
    事  實
一、甲○○前於民國九十五年間因施用第一級毒品案件，經臺灣
    士林地方法院以九十五年度毒聲字第五三號裁定送觀察、勒
    戒後，認有繼續施用毒品之傾向，經同法院以九十五年度毒
    聲字第一一五號裁定施以強制戒治，於九十六年二月二日釋
    放，於同年三月二十三日執行完畢。詎仍不知悔改，明知海
    洛因、甲基安非他命為毒品危害防制條例所列之第一級、第
    二級毒品，不得非法持有、施用，仍基於施用海洛因及甲基
    安非他命之犯意，先於九十七年二月二日中午十二時許，在
    友人黃敏輝（另案由檢察官偵辦中）位於臺北縣樹林市○○
    路三百七十三巷七弄二十一號二樓住處，以注射針筒施用第
    一級毒品海洛因一次，另於同日在施用第一級毒品海洛因後
    某時，在上開處所以吸食器施用第二級毒品甲基安非他命一
    次。嗣於同日晚間六時三十分許，在上開處所為警查獲，並
    扣得甲○○所有供其施用之甲基得安非他命二包（合計淨重
    ○點六八三公克）、其所有施用所餘之海洛因殘渣袋一只、
    其所有供其施用海洛因所用之注射針筒一支。經採集其尿液
    送驗後，發現呈嗎啡、甲基安非他命陽性反應，而知上情。
二、案經臺北縣政府警察局三重分局報告臺灣板橋地方法院檢察
    署檢察官偵查起訴。本院於準備程序進行中，甲○○就被訴
    事實為有罪之陳述，經告知簡式審判程序之旨，並聽取各當
    事人之意見後，本院合議庭裁定由受命法官獨任進行簡式審
    判程序。
    理  由
一、訊據被告甲○○就上揭犯罪事實於本院審理時自白不諱，其
    於九十七年二月二日經警查獲後採集尿液鑑驗結果，確呈甲
    基安非他命、嗎啡陽性反應，有臺灣檢驗科技股份有限公司
    濫用藥物檢驗報告一紙在卷足證，扣案之白色透明結晶二包
    （驗餘合計淨重○點六八二六公克），經鑑驗後認係第二級
    毒品甲基安非他命，有交通部民用航空局醫務中心毒品鑑驗
    書一紙在卷可查，足認被告前揭自白與事實相符，堪予採信
    。又扣案之海洛因殘渣袋一只內之殘渣，被告自承係本案施
    用海洛因所餘，與驗尿結果相符，是上開殘渣係第一級毒品
    海洛因應可認定。被告前於九十五年間因施用第一級毒品案
    件，經臺灣士林地方法院以九十五年度毒聲字第五三號裁定
    送觀察、勒戒後，認有繼續施用毒品之傾向，經同法院以九
    十五年度毒聲字第一一五號裁定施以強制戒治，於九十六年
    二月二日釋放，於同年三月二十三日執行完畢，其於強制戒
    治執行完畢釋放後，五年內再犯毒品危害防制條例第十條之
    罪，與毒品危害防制條例第二十三條第二項之起訴條件符合
    ，有臺灣高等法院被告前案紀錄表一份附卷可按。本案事證
    明確，被告犯行洵堪認定，自應依法論科。
二、核被告所為，係犯毒品危害防制條例第十條第一項、第二項
    之施用第一級毒品罪及第二級毒品罪。其於施用前後持有第
    一級毒品海洛因及持有第二級毒品甲基安非他命之低度行為
    ，應分別為施用之高度行為所吸收，均不另論罪。被告所犯
    前開二罪間，犯意各別，行為互殊，應分論併罰。爰分別審
    酌被告有違反麻醉藥品管制條例、肅清煙毒條例等多次毒品
    前科，素行不佳，有前揭臺灣高等法院被告前案紀錄表可參
    ，明知毒品危害之烈而仍於出所未久復再施用，顯示自行戒
    除毒品之意志薄弱，應予非難，兼衡其經查獲後自知事證明
    確而坦承犯行，且其施用毒品犯行所生危害，主要以自戕身
    心健康為主，對於他人生命、身體、財產等法益，尚未查得
    重大直接危害等一切情狀，分別量處如主文所示之刑，並定
    其應執行刑，以示懲儆。
三、扣案之海洛因殘渣袋一只內之第一級毒品海洛因殘渣（量微
    無法秤重）、第二級毒品甲基安非他命二包（驗餘合計淨重
    ○點六八二六公克），為本案查獲之毒品，又被告自承上開
    毒品為其所有供己施用之物，應依毒品危害防制條例第十八
    條第一項規定諭知沒收銷燬。扣案之海洛因包裝袋一只、甲
    基安非他命包裝袋二只（最高法院九十六年度臺上字第五五
    五一號判決參照）、注射針筒一支，均為被告所有，分別供
    其施用海洛因及甲基安非他命所使用之物，業據其供承在卷
    ，爰依刑法第三十八條第一項第二款之規定，各於主文項下
    宣告沒收。
據上論斷，應依刑事訴訟法第273 條之1 第1 項、第299 條第1
項前段，毒品危害防制條例第10條第1項、第2項、第18條第1項
、第23條第2項，刑法第11條前段、第51條第5款、第38條第1項
第2款，判決如主文。
本案經檢察官陳姿雯到庭執行職務。
中    華    民    國    97    年    10    月    15    日
                  刑事第三庭  法  官  王偉光
以上正本證明與原本無異
如不服本判決應於送達後十日內檢附理由向本院提出上訴狀
                              書記官  陳宥伶
中    華    民    國    97    年    10    月    15    日
附錄本案論罪科刑法條全文：
毒品危害防制條例第十條：
施用第一級毒品者，處六月以上五年以下有期徒刑。
施用第二級毒品者，處三年以下有期徒刑。


司法院資訊處製作；財團法人民間司法改革基金會備份。
